臺灣高等法院臺中分院刑事判決　　　　　　　 民國九十一年度上易字第二四五號
　　上　訴　人　台灣台中地方法院檢察署檢察官
　　上　訴　人
　　即　被　告　丙○○
　　上　訴　人
　　即　被　告　乙○○
右上訴人等因被告等傷害案件，不服臺灣臺中地方法院中華民國九十年十二月四日第
一審判決（民國九十年度易字第二九七八號，起訴案號：臺灣臺中地方法院檢察署民
國九十年度偵字第一一七三四號），提起上訴，本院判決如左：
    主      文
上訴駁回。
    事      實
一、丙○○與乙○○係夫妻，與甲○○間早因甲○○娶越南新娘討回禮金之事，而屢
    生嫌隙，民國（下同）八十九年八月二十日十八時許，甲○○委請丙○○之姊姊
    賴林寶珠要求丙○○前往甲○○住處解決，丙○○不願進入甲○○住處商談，二
    人復於甲○○位於台中市○區○○路二十四之一號住處前馬路爭執拉扯，丙○○
    遂基於普通傷害人身體之犯意，出手毆打張清順，乙○○見狀亦基於與丙○○共
    同普通傷害人身體之犯意聯絡，參與毆打行為，導致甲○○受有牙齦撕裂傷、牙
    齒外力傷害、伴隨部分破裂和半脫、左臉頰紅色瘀青八公分乘以六公分、左耳廓
    後紅色瘀青三公分乘以一公分、右耳廓後紅色瘀青零點六公分乘以零點二公分之
    傷害。
二、案經甲○○訴請台灣台中地方法院檢察署檢察官偵查起訴。
    理      由
一、訊據上訴人即被告丙○○、乙○○對於在右開時地與告訴人甲○○（以下稱告訴
    人）發生爭執等情，固經承認，惟均矢口否認有何共同傷害犯行，均辯稱：當天
    是告訴人要求被告丙○○要進入屋內談話，但被告丙○○不肯，告訴人遂以手掐
    住被告丙○○脖子；被告乙○○見狀才過來欲拉開二人，孰料卻遭告訴人以嘴咬
    傷被告乙○○之手指頭，被告乙○○迅速將手指取開，伊等並未共同毆打告訴人
    ，告訴人所受傷勢不知係何來等語。然查，右開事實，迭據告訴人於警訊、檢察
    官偵訊及原審、本院審理期間指訴綦詳，並經證人陳德芳、江得來、賴蘇森香於
    檢察官偵訊及原審法院審理中均證稱：有見到被告等夫婦二人與告訴人拉扯，之
    後見到被告乙○○手指流血，告訴人嘴部流血等情相符，有各該訊問筆錄在卷可
    按，復有行政院衛生署台中醫院及財團法人私立中國醫藥學院附設醫院所出具之
    診斷證明書二紙附卷可稽。而觀上開行政院衛生署台中醫院所出具之診斷書載明
    告訴人之左臉頰有紅色瘀青八公分乘以六公分、左耳廓後有紅色瘀青三公分乘以
    一公分、右耳廓後有紅色瘀青零點六公分乘以零點二公分，多集中於告訴人臉部
    ；至財團法人私立中國醫藥學院附設醫院所出具之診斷書則記載：「因外力撞擊
    後，牙齒、左上正中門牙鬆動，且部破裂，牙齦撕裂，Ｘ光片顯示左上正中門牙
    脫位、經複合樹脂加鋼線固定二週，再回診追蹤治療」等情，而牙齒乃人體相當
    堅硬之部位，告訴人於與被告等夫婦拉扯後，竟然連牙齦亦遭撕裂、門牙鬆動脫
    位且局部破裂，顯係遭受外力撞擊緣故，絕非如被告乙○○所辯伊僅於遭告訴人
    以嘴咬住手指頭後，迅速取出之舉動所得以造成，是被告均辯稱：該傷勢非伊等
    所造成乙節顯無可採。且被告等二人為夫妻，身份關係極為親密，就原審及本院
    當庭勘驗被告丙○○與告訴人甲○○二人身材，被告丙○○尚顯矮瘦者，是被告
 丙○○如非有被告乙○○之協助，告訴人豈有可能不堪一擊而受傷多處，且被告
    乙○○如僅從中欲拉開被告丙○○與告訴人，依其拉開之部位係為身體，其手指
    斷無遭告訴人咬傷之可能（有其提出台新醫院診斷證明書一紙可證），足見被告
    乙○○亦非僅止於拉開告訴人與被告丙○○之勸架舉動，其亦有參與傷害之構成
    要件行為，足見被告前開辯解均要無可信，本件事證業臻明確，被告等犯行均堪
    認定。
二、核被告等所為，均係犯刑法第二百七十七條第一項普通傷害罪。被告等彼此間有
    犯意聯絡與行為分擔，為共同正犯。原審法院審酌被告等與告訴人先前即因迎娶
    越南新娘乙事而互有嫌隙，此次復起爭執，且導致告訴人臉部傷多處、牙齒破裂
    、牙齦撕裂，犯後尚未與告訴人達成和解，且飾詞否認犯行，態度不佳，顯無悔
    悟之心等一切情狀，適用刑事訴訟法第二百九十九條第一項前段，刑法第二條第
    一項前段、第二十八條、第二百七十七條第一項、第四十一條第一項前段（修正
    後），罰金罰鍰提高標準條例第一條前段、第二條之規定，判決被告丙○○、乙○○共同傷害人之身體罪，丙○○處拘役肆拾日，乙○○處拘役參拾日，並諭知
    如易科罰金，均以參佰元折算壹日。又刑法第四十一條業於九十年一月十日修正
    公布為第四十一條第一項前段，並於同年月十二日生效，茲以修正後條文諭知易
    科罰金之折算標準。認事用法，均無不合，量刑亦均妥適。檢察官上訴意旨以茲
    據告訴人請求上訴略以原判決量刑似乎過輕及被告等上訴意旨仍執前開辯解，各
    飾詞否認犯罪，經核均為無理由，應予駁回。
三、據上論結：應依刑事訴訟法第三百六十八條，判決如主文。
本案經檢察官蔡振修到庭執行職務。
中      華      民      國　    九十一     年     三      月    十一　　日
　　　　　　　　　　　　　　　　臺灣高等法院臺中分院刑事第一庭
　　　　　　　　　　　　　　　　　　　審判長法　官　陳　紀　綱
　　　　　　　　　　　　　　　　　　　　　　法　官  蕭  錦  鍾
　　　　　　　　　　　　　　　　　　　　　　法  官  方  艤  駐
右正本證明與原本無異。
不得上訴。
　　　　　　　　　　　　　　　　　　　　　　書記官  江  玉  萍
中      華      民      國　    九十一     年     三      月    十二　　日
附錄本案論罪科刑法條：
刑法第二百七十七條第一項：
傷害人之身體或健康者，處三年以下有期徒刑、拘役或一千元以下罰金。
                          　　　　　　　　　　　　　　　　　　　　　　　Ｒ
